臺灣板橋地方法院刑事判決　　　　　　 96年度交訴字第122號
公　訴　人　臺灣板橋地方法院檢察署檢察官
被　　　告　乙○○
上列被告因公共危險等案件，經檢察官提起公訴（九十六年度偵
字第一○六一三號），被告就被訴事實為有罪陳述，本院改行簡
式審判程序審理，判決如下：
    主  文
乙○○因過失傷害人，處有期徒刑月，如易科罰金，以新臺幣
壹仟元折算壹日，減為有期徒刑壹月又拾伍日，如易科罰金，以
新臺幣壹仟元折算壹日；又駕駛動力交通工具肇事，致人受傷而
逃逸，累犯，處有期徒刑拾月，減為有期徒刑伍月，如易科罰金
，以新臺幣壹仟元折算壹日。應執行有期徒刑陸月，如易科罰金
，以新臺幣壹仟元折算壹日。
    事  實
一、乙○○前因違反槍砲彈藥刀械管制條例案件，經本院於民國
    九十二年十月二十九日以九十二年訴字第一四○六號判決判
    處有期徒刑一年二月，併科罰金三萬元確定；復因施用毒品
    案件，經本院於九十二年十月三十一日以九十二年訴緝字第
    一八九號判決判處有期徒刑八月確定，嗣經定其應執行刑為
    有期徒刑一年九月，已於九十四年八月十四日假釋出監併交
    付保護管束，於九十四年十月五日保護管束期滿未經撤銷假
    釋，而執行完畢。乙○○於九十六年二月二十三日上午十一
    時五十分許，駕駛車號ＣＥ－三五五二號自用小客車，沿臺
    北縣板橋市○○路○段往信義路方向行駛，行經臺北縣板橋
    市○○路○段三○○號前，原應注意應遵守道路交通標線之
    指示及迴車時應顯示左轉燈光或手勢，看清無來往車輛，始
    得迴轉。且依當時天氣晴，係日間有自然光線，路面乾燥無
    缺陷，視距良好並無障礙物等情狀，又無不能注意之情形，
    竟違規穿越上址分向限制線，驟然迴轉，不慎撞擊甲○○、
    丙○○共乘之車號ＭＤＥ－七七六號重型機車，致甲○○、
    丙○○人車倒地，甲○○受有左足踝挫傷、丙○○受有左小
    腿擦挫傷等傷害。詎乙○○發現肇事致人受傷後，明知汽車
    駕駛人駕駛汽車肇事致人受傷，應採取救護或其他必要措施
    ，並向警察機關報告，不得駛離，竟基於肇事逃逸之犯意，
    趁甲○○、丙○○倒地之際，逕行駕車駛離現場而逃逸，幸
    經姓名年籍不詳之路人抄記乙○○所駕駛車輛之車號，交由
    甲○○報警處理，始悉上情。
二、案經丙○○訴由臺北縣政府警察局板橋分局移送暨甲○○訴
    請臺灣板橋地方法院檢察署檢察官偵查起訴，本院改行簡式
    審判程序審理。
    理  由
一、訊據被告乙○○對於上揭過失傷害、肇事逃逸等犯行均供認
    不諱，核與告訴人丙○○、甲○○於偵訊中具結指訴情節相
    符合；且告訴人等於車禍發生後，即送財團法人徐元智先生
    醫藥基金會附設亞東紀念醫院（下稱亞東醫院），而受如上
    事實欄所載之傷害，亦有卷附亞東醫院診斷證明書二紙在卷
    可稽。復有臺北縣政府警察局板橋分局交通隊製作之道路交
    通事故現場草圖、現場圖、回報紀錄表、道路交通事故補充
    資料表、交通談話紀錄表、道路交通事故報告表(一)、(二)、現
    場照片及告訴人車損照片十三張等在卷可參。按汽車迴車前
    ，應暫停並顯示左轉燈光或手勢，看清無來往車輛，始得迴
    轉，又在設有禁止迴車標誌或劃有分向限制線，禁止超車線
    、禁止變換車道線之路段，不得迴車，道路交通安全規則第
    一百零六條第二款、第五款分別定有明文，則被告行經該上
    揭路段，不得迴轉，縱違規迴轉，於迴轉時亦應暫停並顯示
    左轉燈光或手勢、看清無來往車輛，再行迴轉，再查被告上
    開時、地發生碰撞時，天氣晴，係日間有自然光線，路面乾
    燥無缺陷，視距良好並無障礙物等情狀，客觀上並無不能注
    意之情事，亦有道路交通事故調查報告表(一)可憑，則被告駕
    駛車輛經該處時，有應注意、能注意而不注意之過失，且告
    訴人等因此車禍所受傷勢，與被告之過失駕駛行為，有相當
    因果關係甚明。再者，車禍發生後，被告未下車查看、協助
    救護或報警處理即離去現場，乃經現場目擊證人記下車牌號
    碼，經警循車牌號碼查得被告等情，亦有偵查報告、公務電
    話紀錄、證號查詢汽車駕駛人表及車籍作業系統表附卷足考
    ，堪佐被告於肇事後逃逸之犯行明確。綜上，被告任意性之
    自白，有上開各項證據可資佐證，堪認與事實相符，可以採
    信。是本案事證明確，被告犯行洵堪認定，應依法論科。
二、核被告所為，係犯刑法第二百八十四條第一項前段之過失傷
    害罪及同法第一百八十五條之四之肇事逃逸罪。被告以一過
    失行為同時觸犯使告訴人丙○○、甲○○受傷，為想像競合
    犯，應從一重之過失傷害罪處斷。被告所犯上開二罪，犯意
    各別，行為互異，應予分論併罰。被告前因違反槍砲彈藥刀
    械管制條例案件，再經本院於民國九十二年十月二十九日以
    九十二年訴字第一四○六號判決判處有期徒刑一年二月，併
    科罰金三萬元確定；復因施用毒品案件，經本院於九十二年
    十月三十一日以九十二年訴緝字第一八九號判決判處有期徒
    刑八月確定，嗣經定其應執行刑為有期徒刑一年九月，已於
    九十四年八月十四日假釋出監併交付保護管束，於九十四年
    十月五日保護管束期滿未經撤銷假釋，而執行完畢，此有臺
    灣高等法院被告前案紀錄表一份在卷可稽，被告於五年以內
    ，故意再犯本件肇事逃逸之最重本刑為有期徒刑以上之罪，
    應依刑法第四十七條第一項之規定，論以累犯，並加重其刑
    。爰審酌被告有多項前科，素行不良，於禁止迴轉之路段迴
    轉，未注意而致告訴人等受傷，於明知肇事後仍逃離現場，
    已經造成告訴人身體之傷害，惟於本院審理中坦承犯行，雖
    略顯悔改之意，但未與告訴人達成和解及賠償告訴人等所受
    之損害等一切情狀，分別量處如主文所示之宣告刑。再被告
    犯罪時間均係在九十六年四月二十四日之前，合於中華民國
    九十六年罪犯減刑條例之規定，均應依該條例第二條第一項
    第三款規定，各減其宣告刑二分之一，並定其應執行刑，及
    依同條例第九條、刑法第四十一條第一項前段，諭知如易科
    罰金之折算標準。
據上論斷，應依刑事訴訟法第二百七十三條之一第一項、第二百
九十九條第一項前段，刑法第二百八十四條第一項前段、第一百
八十五條之四、第五十五條、第四十七條第一項、第四十一條第
一項前段、第二項、第五十一條第五款，中華民國九十六年罪犯
減刑條例第二條第一項第三款、第七條、第九條，刑法施行法第
一條之一，判決如主文。
本案經檢察官馬中人到庭執行職務。
中　　華　　民　　國　　96　　年　　10　　月　　12　　日
                  臺灣板橋地方法院刑事第十八庭
                                法　官  王綽光
以上正本證明與原本無異
如不服本判決應於送達後10日內向本院提出上訴狀（應附理由）
                                書記官　許清秋
中　　華　　民　　國　　96　　年　　10　　月　　15　　日
附錄本案論罪科刑法條全文：
中華民國刑法第284條
（過失傷害罪）
因過失傷害人者，處6月以下有期徒刑、拘役或5百元以下罰金，
致重傷者，處1年以下有期徒刑、拘役或5百元以下罰金。
從事業務之人，因業務上之過失傷害人者，處1年以下有期徒刑
、拘役或1千元以下罰金，致重傷者，處3年以下有期徒刑、拘役
或2千元以下罰金。
中華民國刑法第185條之4
（肇事遺棄罪）
駕駛動力交通工具肇事，致人死傷而逃逸者，處6月以上5年以下
有期徒刑。
